臺灣板橋地方法院刑事判決　　　　　　　100年度易字第201號
公　訴　人　臺灣板橋地方法院檢察署檢察官
被　　　告　蘇天佑
上列被告因竊盜案件，經檢察官提起公訴（100 年度偵字第1720
號），因被告於準備程序中為有罪之陳述，經本院裁定改以簡式
審判程序審理，判決如下：
    主  文
蘇天佑竊盜，累犯，處有期徒刑肆月，如易科罰金，以新臺幣壹
仟元折算壹日。
    事  實
一、蘇天佑前因竊盜、搶奪等案件，經法院分別判處罪刑，並由
    本院以95年度聲字第339 號裁定定應執行刑為有期徒刑1 年
    10月，於民國96年2 月24日縮短刑期執行完畢；嗣又因竊盜
    案件，經臺灣臺北地方法院以96年度易字第1375號判決判處
    有期徒刑3 月，於96年8 月31日易科罰金執行完畢；復因6
    犯竊盜案件，經本院以97年度簡字第5119號、97年度易字第
    624 號、97年度簡字第2075號、97年度簡字第3776號及臺灣
    臺北地方法院以97年度簡字第351 號判決分別判處有期徒刑
    3 月、3 月、5 月、4 月、4 月、6 月，由本院以97年度聲
    字第3607號裁定定其應執行刑有期徒刑1 年9 月，甫於99年
    12月20日縮短刑期執畢出監。蘇天佑竟猶不知悔改，於100
    年1 月1 日下午3 時許，行經新北市○○區○○街215 巷32
    號，並由公寓樓梯間逕至5 樓，蘇天佑竟基於意圖為自己不
    法所有之犯意，利用該處住戶陳依淳、林三弘臨出門而將大
    門開啟之際，進入客廳，隨即為陳依淳、林三弘發覺，蘇天
    佑藉口請求給予開水飲用，經林三弘命其退出至門外等候之
    機會，徒手竊取林三弘放至於上址樓梯間鞋櫃旁之Birkenst
    ock 牌咖啡色夾腳拖鞋1 雙（價值新臺幣《下同》3000元）
    得手。經陳依淳報請警方到場處理，而查悉上情。
二、案經新北市政府警察局中和第二分局移送臺灣板橋地方法院
    檢察署檢察官偵查起訴。
    理  由
壹、程序事項
一、按簡式審判程序、簡易程序及第376 條第1 款、第2 款所列
    之罪之案件外，第一審應行合議審判，刑事訴訟法第284 條
    之1 定有明文，本件被告蘇天佑所犯之罪，核屬同法第376
    條第2 款之罪，是依上開規定，本件即非屬合議審判案件，
    合先敘明。
二、又被告所犯者非為死刑、無期徒刑、最輕本刑為3 年以上有
    期徒刑之罪或高等法院管轄第一審案件，其於準備程序進行
    中，先就被訴事實為有罪之陳述，經告知簡式審判程序之旨
    ，並聽取公訴人、被告之意見後，本院裁定改以簡式審判程
    序進行本案之審理，是本案之證據調查，依刑事訴訟法第27
    3 條之2 規定，即不受同法第159 條第1 項、第161 條之2
    、第161 條之3 、第163 條之1 及第164 條至第170 條規定
    之限制。
貳、實體事項
一、上開事實，業據被告蘇天佑於檢察官偵查及本院準備程序及
    審理時坦承在卷，核與證人陳依淳於警詢所指述情節相符，
    並有贓物認領保管單1 紙、贓物照片2 張（見偵查卷第15頁
    、第17頁、第18頁）在卷可稽；被告雖於警詢先坦承有進入
    上開公寓，隨即改口否認曾前往該處及竊盜犯行，又於檢察
    官訊問時先辯稱係幫老闆的兒子頂罪，嗣改口當時係因酒醉
    且找不到自己拖鞋而竊取被害人的拖鞋云云，被告供詞反覆
    ，前後矛盾，嗣於100 年1 月20日檢察官訊問時始坦承犯行
    ，並據證人陳依淳於本院審理時到庭具結證稱：「（問：當
    天你先生的拖鞋原本是擺在何處？）擺在要上玄關的樓梯上
    …」、「（問：你當時有無看到被告穿著的拖鞋擺在何處？
    ）我拿水出來時，有看到被告坐在5 樓樓梯的階梯上，他的
    拖鞋擺在門口前的玄關地面上，我老公的拖鞋是蓋在他的拖
    鞋上面。」、「（問：被告被你們發現進入你們家時，他的
    神情有無異常？）他被我們發現時很緊張。」、「（問：當
    時被告被你們發現時，他稱說要喝水，後來你們拿水給他喝
    的時候，他有喝嗎？）完全沒有，他拿了我老公的鞋就往下
    走，他本來說很渴，但完全沒喝水就跑了。」等語綦詳，而
    被告竊取之贓物，不論材質、顏色、設計，均與被告當時穿
    著價值50元之黑色塑膠拖鞋完全不同，另有法務部矯正署臺
    北看守所100 年2 月15日北所總決字第1000001299號函附件
    被告拖鞋照片2 張附卷可稽，並據被告於本院100 年1 月26
    日訊問時供述在卷（見本院卷），益徵被告進入上址客廳經
    被害人發覺後，情急生智，藉口討取飲水，趁隙竊取被害人
    物品等情明確，足認被告之自白與事實相符，堪可採信。從
    而本案事證明確，被告所為上開竊盜犯行堪予認定。
二、核被告所為，係犯刑法第320 條第1 項之竊盜罪。被告有如
    前犯罪事實欄所述之有期徒刑執行完畢之事實，有臺灣高等
    法院被告前案紀錄表1 份在卷可考，其受有期徒刑之執行完
    畢，5 年內故意再犯本件有期徒刑以上之罪，為累犯，應依
    刑法第47條第1 項加重其刑。爰審酌被告之素行非端，已有
    多次竊盜前科，竟猶不知悔改，再犯相同類型之本案，顯然
    漠視法令之禁制，惟被害人林三弘配偶即證人陳依淳於警詢
    及本院審理時均表明不欲追究之意旨，且遭竊之贓物已由被
    害人領回，並衡被告犯罪之動機、目的、手段、所生之損害
    ，兼以被告於檢察官偵查及本院審理時坦承犯行之犯後態度
    ，暨公訴人具體求處有期徒刑1 年稍嫌過重等一切情狀，量
    處如主文所示之刑，並諭知易科罰金之折算標準。
三、據上論斷，應依刑事訴訟法第273 條之1 、第284 條之1、
    第299 條第1 項前段，刑法第320 條第1 項、第47條第1 項
    、第41條第1 項前段，刑法施行法第1 條之1 ，判決如主文
    。
本案經檢察官郭峻豪到庭執行職務。
中    華    民    國   100    年    3     月    3     日
                  刑事第三庭法  官  陳伯厚
上列正本證明與原本無異。
如不服本判決，應於判決送達後10日內敘明上訴理由，向本院提
出上訴狀 (應附繕本) ，上訴於臺灣高等法院。其未敘述上訴理
由者，應於上訴期間屆滿後20日內向本院補提理由書「切勿逕送
上級法院」。
                            書記官  高建華
中    華    民    國   100    年    3     月    3     日
附錄論罪科刑法條全文：
中華民國刑法第320條
（普通竊盜罪、竊佔罪）
意圖為自己或第三人不法之所有，而竊取他人之動產者，為竊盜
罪，處5  年以下有期徒刑、拘役或 5 百元以下罰金。
意圖為自己或第三人不法之利益，而竊佔他人之不動產者，依前
項之規定處斷。
前二項之未遂犯罰之。